臺灣新北地方法院刑事判決
111年度交簡上字第88號
上  訴  人  
即  被  告  杜淑娟


上列上訴人即被告因過失傷害案件，不服本院111年度交簡字第9
17號，中華民國111年7月21日所為第一審簡易判決（聲請簡易判
決處刑案號：111年度偵字第17307號），提起上訴，本院管轄之
第二審合議庭判決如下： 
    主  文
上訴駁回。
杜淑娟緩刑貳年。
    事實及理由
一、本案經本院審理結果，認原審以被告杜淑娟犯過失傷害罪，
　　依刑法第284條前段、第62條前段、第41條第1項前段規定逕
    以簡易判決處刑，量處被告拘役10日，如易科罰金，以新臺
    幣（下同）1千元折算1日，其認事用法及量刑均無不當，應
    予維持，除補充被告於本院審理中之自白（見簡上卷第39、
    76頁）外，並引用第一審判決書記載之事實、證據及理由（
    如附件）。
二、被告上訴意旨略以：我已和告訴人賴可維調解成立，希望給
    予緩刑等語。　　
三、經查：
（一）按量刑係法院就繫屬個案之犯罪所為之整體評價，為事實
      審法院得依職權裁量之事項，苟其量刑已以行為人之責任
      為基礎，並斟酌刑法第57條各款所列之情狀，在法定刑度
      內酌量科刑，無偏執一端，或濫用其裁量權限，致明顯失
      出失入之情形，自不得任意指為不當或違法。
（二）本件被告於原審判決前未與告訴人達成和解，亦未賠償告
      訴人所受損害，在此情形下，原審諭知之宣告刑，難認有
      以暫不執行為適當情形。且原審於量刑時審酌：被告駕駛
      普通重型機車於道路，竟疏未注意車前狀況及與前車保持
      安全距離，致發生本件車禍而造成告訴人所受傷害，顯有
      過失，兼衡被告就本件車禍應負之過失程度，告訴人所受
      傷勢程度（依其診斷證明書所載），犯後態度，告訴人於
      偵訊時對本案表示無調解意願，被告迄今仍尚未與告訴人
      達成和解、賠償告訴人之損失等一切情狀，量處拘役10日
      ，並諭知易科罰金之折算標準，已論述其量刑審酌之各項
      情狀，經核並無明顯量刑過重或違反比例原則、平等原則
      ，得認係濫用裁量權而違法之情事，故被告上訴為無理由
      ，應予駁回。
四、末查，被告前未曾因故意犯罪受有期徒刑以上刑之宣告，此
    有臺灣高等法院被告前案紀錄表附卷可稽，其犯本案之罪，
    犯罪後已與告訴人調解成立，並賠償損害，告訴人於審理中
    表示願意給被告緩刑之機會等語（見簡上卷第77頁），並有
    調解筆錄附卷可稽（見簡上卷第65頁），本院綜核上情，認
    前揭原審對被告所宣告之刑，以暫不執行為適當，爰依刑法
    第74條第1項第1款規定，併諭知緩刑2年，以勵自新。
據上論斷，依刑事訴訟法第455條之1第1項、第3項、第368條、
第373條，判決如主文。　
本案經檢察官曾開源偵查後聲請簡易判決處刑，檢察官高智美到
庭執行職務。　
中　　華　　民　　國　　111 　年　　12　　月　　22　　日
                  刑事第十庭    審判長法　官  連雅婷
　　　　　　　　　
　　　　　　　　　　　　　　　　　　　法　官  陳宏璋
　　　　　　　　　
　　　　　　　　　　　　　　　　　　　法　官  黃園舒
上列正本證明與原本無異。
不得上訴。
                                      書記官  莊孟凱
中　　華　　民　　國　　111 　年　　12　　月　　23　　日
附件：
臺灣新北地方法院刑事簡易判決
111年度交簡字第917號
聲　請　人　臺灣新北地方檢察署檢察官
被　　　告　杜淑娟　女　(民國00年0月00日生)
　　　　　　　　　　身分證統一編號：Z000000000號
　　　　　　　　　　住○○市○○區○○路0段000○0號十四
                      樓
上列被告因過失傷害案件，經檢察官聲請以簡易判決處刑（111
年度偵字第17307號），本院判決如下：
    主  文
杜淑娟犯過失傷害罪，處拘役拾日，如易科罰金，以新臺幣壹仟
元折算壹日。
    事實及理由
一、本件犯罪事實、證據及應適用之法條，均引用如附件檢察官
    聲請簡易判決處刑書之記載。
二、爰以行為人之責任為基礎，審酌被告駕駛普通重型機車於道
    路，竟疏未注意車前狀況及與前車保持安全距離，致發生本
    件車禍而造成告訴人所受傷害，顯有過失，兼衡被告就本件
    車禍應負之過失程度，告訴人所受傷勢程度（依其診斷證明
    書所載），犯後態度，告訴人於偵訊時對本案表示無調解意
    願，被告迄今仍尚未與告訴人達成和解、賠償告訴人之損失
    等一切情狀，量處如主文所示之刑，並諭知易科罰金之折算
    標準，以示懲儆。
三、依刑事訴訟法第449條第1項前段、第3項、第454條第2項，
    刑法第284條前段、第62條前段、第41條第1項前段，刑法施
    行法第1條之1第1項，逕以簡易判決處如主文所示之刑。
四、如不服本判決，得於收受送達之日起20日內向本院提出上訴
    狀，上訴於本院第二審合議庭（須附繕本）。
本案經檢察官曾開源聲請以簡易判決處刑。
中　　華　　民　　國　　111 　年　　7 　　月　　21　　日
                  刑事第二十七庭法  官  陳明珠
上列正本證明與原本無異。
                                書記官  林有象
中　　華　　民　　國　　111 　年　　7 　　月　　25　　日
附錄本案論罪科刑法條全文：
中華民國刑法第284條
因過失傷害人者，處1 年以下有期徒刑、拘役或10萬元以下罰金
；致重傷者，處3 年以下有期徒刑、拘役或30萬元以下罰金。


附件:
臺灣新北地方檢察署檢察官聲請簡易判決處刑書　
                                    111年度偵字第17307號
　　被　　　告　杜淑娟　女　47歲（民國00年0月00日生）
　　　　　　　　　　　　住○○市○○區○○路0段000○0號
                        14樓
　　　　　　　　　　　　國民身分證統一編號：Z000000000號
上列被告因過失傷害案件，業經偵查終結，認為宜聲請以簡易判
決處刑，茲將犯罪事實及證據並所犯法條分敘如下：　
　　　　犯罪事實
一、杜淑娟於民國110年8月6日19時2分許，騎乘車牌號碼000-00
    0號普通重型機車，沿新北市板橋區大觀路2段153巷往大觀
    路2段59巷方向行駛，行經上開路段與合安路口時，欲左轉
    駛入合安路之際，本應注意車前狀況並注意與行進中之車輛
    保持安全間隔，隨時採取必要之安全措施，而依當時並無不
    能注意之情形，竟疏未注意，未與前方車輛保持安全距離，
    即貿然向前行駛，適有賴可維騎乘車牌號碼000-0000號普通
    重型機車，於杜淑娟左前方沿同向行駛，杜淑娟見狀煞車不
    及而撞上(兩車均未倒地)，致賴可維受有左腳踝扭挫傷合併
    腫痛嚴重之傷害。　　
二、案經賴可維訴由本署偵辦。
　　　　證據並所犯法條
一、上揭犯罪事實，業據被告杜淑娟於警詢及偵查中坦承不諱，
    核與告訴人賴可維於偵查中指訴情節相符，復有道路交通事
    故現場圖、道路交通事故調查報告表㈠㈡、現場暨車損照片、
    新北市政府警察局道路交通事故初步分析研判表、監視錄影
    器光碟暨本署檢察事務官勘驗報告各1份、祥恩診所診斷證
    明書1紙在卷可稽，足認被告之自白與事實相符，其犯嫌應
    堪認定。
二、核被告所為，係犯刑法第284條前段之過失傷害罪嫌。被告
    於肇事後，犯罪偵查機關未發覺前，即主動向到場處理之警
    員自承其為肇事者，並願接受裁判，此有道路交通事故肇事
    人自首情形紀錄表1張在卷可按，核與刑法第62條本文之自
    首要件相符，請依法減輕其刑。
三、依刑事訴訟法第451條第1項聲請逕以簡易判決處刑。
　　此　　致
臺灣新北地方法院
中　　華　　民　　國　 111　　年　　5 　　月　　 26　日
　　　　　　　　　　　　　　　檢　察　官  曾開源